臺灣臺北地方法院民事裁定  九十年保險字第一一號
    原      告    東泰產物保險股份有限公司
    法定代理人    甲○○
右原告與被告華夏國際股份有限公司間請求損害賠償事件，原告為訴之追加，本院裁
定如左：
    主      文
原告追加「GARLAND  SHIPPING PRIVATE LTD.」為被告之部分，應予駁回。
訴訟費用由原告負擔。
    理      由
一、按「訴狀送達後，原告不得將原訴變更或追加他訴。但有下列各款情形之一者，
    不在此限：一、被告同意者。二、請求之基礎事實同一者。三、擴張或減縮應受
    判決事項之聲明者。四、因情事變更而以他項聲明代最初之聲明者。五、該訴訟
    標的對於數人必須合一確定時，追加其原非當事人之人為當事人者。六、訴訟進
    行中，於某法律關係之成立與否有爭執，而其裁判應以該法律關係為據，並求對
    於被告確定其法律關係之判決者。七、不甚礙被告之防禦及訴訟之終結者。被告
    於訴之變更或追加無異議，而為本案之言詞辯論者，視為同意變更或追加不變更
    訴訟標的，而補充或更正事實上或法律上之陳述者，非為訴之變更或追加。」民
    事訴訟法第二百五十五條定有明文。
二、本件原告原提出之起訴狀，係請求：「被告華夏國際股份有限公司應給付原告新
    台幣貳佰陸拾萬肆仟壹佰捌拾參元，及自起訴狀繕本送達翌日起至清償日止，按
    年利率百分之五計算之利息。」請求權基礎則為保險法第五十三條、民法債權讓
    與之規定，以及海商法第六十三條之規定，此有起訴狀在卷足憑。嗣原告於審理
    中，追加「GARLAND  SHIPPING PRIVATE LTD.」為被告，請求權基礎則為民法第
    一百八十四條、第一百八十八條，此亦有追加被告暨準備（一）狀在卷。是原告
    追加「GARLAND  SHIPPING  PRIVATE LTD.」為被告，主張「GARLAND  SHIPPING
    PRIVATE LTD.」應負擔之侵權行為責任，與原告主張被告華夏國際股份有限公司
    應負擔有關海商法上之運送人責任，基礎事實顯然不同；且被告華夏國際股份有
    限公司對於原告之追加，亦表示不同意，此有被告華夏國際股份有限公司提出之
    答辯（二）狀在卷；又原告之追加，亦有礙於本件訴訟之終結。爰依首揭民法第
    二百五十五條第一項第一款、第七款之規定，就原告追加「GARLAND   SHIPPING
    PRIVATE LTD.」為被告之部分，不應准許，應予駁回。
三、依民事訴訟法第二百四十九條第一項第六款、第九十五條、第七十八條，裁定如
    主文。
中      華      民      國    九十一    年      五      月     十四     日
                                 民事第六庭法      官  姜悌文
右為正本係照原本作成
如對本裁定抗告須於裁定送達後十日內向本院提出抗告狀
中      華      民      國    九十一    年      五      月     十四     日
                                              書記官  陳鳳瀴
